【裁判字號】    92,交抗,746
【裁判日期】    920818
【裁判案由】    違反道路交通管理處罰條例
【裁判全文】
台灣高等法院交通事件裁定                        九十二年度交抗字第七四六號
    抗  告  人
    即受處分人  甲○○
右抗告人因違反道路交通管理處罰條例案件，不服台灣桃園地方法院中華民國九十二
年六月二十七日九十二年度交聲字第二○號裁定，提起抗告，本院裁定如左：
    主  文
抗告駁回。
    理  由
一、本件抗告意旨略以：
（一）本件事故之發生係因當日為颱風天，風雨交加，而非應注意而不注意之下而發
      生，若抗告人有意逃逸，就不會下車扶起被害人至路旁店家，並請店家報案及
（二）對於吊銷駕照並終身不得考領之判決，請求從輕量刑。為此，提起本件抗告云
      云。
二、按汽車駕駛人，駕駛汽車肇事致人受傷或死亡，應即採取救護或其他必要措施，
    並向警察機關報告，不得駛離；違者吊扣其駕照三個月至六個月，逃逸者吊銷駕
    駛執照，且終身不得考領駕駛執照，道路交通管理處罰條例第六十二條第一項、
    第六十七條第一項分別定有明文。
三、經查：
（一）抗告人即受處分人甲○○於民國九十年九月十五日夜間，駕駛其父親簡金水所
      有之Ｌ６–４３８５號自小客車，沿桃園縣廣福路由八德大湳往中壢方向行駛
      ，於同日二十時二十分許行經廣福路五三二號與五三○巷巷口之閃光黃燈交岔
      路口，擦撞在其前方手牽單車步行跨越廣福路之被害人劉月雲，致劉月雲受有
      傷害等情，業據抗告人於本件原審調查時承明。
（二）抗告人辯稱：事故發生後，其有下車將被害人抱至路旁店家云云，核與證人張
      淑鈐於警訊及原審另案審理中證稱：伊與母親看見抗告人抱著傷者等情相符。
      然考諸道路交通管理處罰條例第六十二條第一項之立法意旨，係在敦促肇事之
      駕駛人停留現場俾便傷患之救助，以防杜救人先機之錯失及肇事傷害之擴大。
      準此，駕駛人於肇事之後，未於現場逗留旋即加速駛離逃逸之情節，固為「肇
      事逃逸」，而有本條規範之適用，即駕駛人肇事之後，雖曾短暫逗留現場，然
      竟未提供傷患必要救助並逕自離開現場之行為，仍屬「肇事逃逸」情節之一種
      ，而為本條處罰之範疇。職是之故，抗告人於肇事後，雖曾下車將被害人抱至
      路旁店家，惟其並未提供被害人必要救助，更未主動向警察機關報告處理，而
      逕自離開現場，抗告人之行為自屬違背於肇事現場停留以救護傷患之義務無訛
      ，抗告人所辯，要無足採。
（三）又肇事逃逸，應吊銷駕駛執照，並終身不得再行報考，乃法律明文規定，原處
      分機關或法院，並無斟酌免罰或減輕權限。該法律規定妥當與否，應否修正，
      乃立法裁量問題，此亦為司法院大法官釋字第五三一號解釋所闡明意旨，法院
      無從予以斟酌減免。抗告人請求減免處分，誠屬無理由。
四、原審以抗告人確有前開交通違規行為，認原處分機關依道路交通管理處罰條例第
    六十二條第一項、第六十七條第一項之規定，裁處吊銷抗告駕駛執照並終身不得
    考領，於法有據，因而駁回抗告人在原審之異議，依法洵無不合。抗告人抗告意
    旨猶執陳詞，指摘原裁定失當，為無理由，應予駁回。
五、據上論斷，應依道路交通案件處理辦法第二十六條，道路交通管理處罰條例第八
    十九條，刑事訴訟法第四百十二條，裁定如主文。
中      華      民      國    九十二    年      八      月     十八     日
                              台灣高等法院交通法庭
                                  審判長法  官  許  增  男
                                        法  官  黃  鴻  昌
                                        法  官  陳  孟  瑩
右正本證明與原本無異。
不得再抗告。
                                        書記官  沈  秀  容
中      華      民      國    九十二    年      八      月    二十一    日


司法院資訊處製作；財團法人民間司法改革基金會備份。
